【裁判字號】    97,易,2081
【裁判日期】    970624
【裁判案由】    加重竊盜
【裁判全文】
臺灣臺中地方法院刑事判決              97年度易字第2081號
公  訴  人  臺灣臺中地方法院檢察署檢察官
被      告  丙○○
選任辯護人  許家瑜律師
上列被告因加重竊盜案件，經檢察官提起公訴（九十七年度偵字
第一０四九九號），本院判決如下：
    主    文
丙○○結夥三人以上、攜帶兇器竊盜，處有期徒刑陸月，如易科
罰金，以新臺幣壹仟元折算壹日。緩刑貳年，緩刑期間付保護管
束。扣案之活動開口扳手、扳手、螺絲起子、萬能鑰匙、行車電
腦各壹件，均沒收。
    犯罪事實
一、丙○○與真實姓名、年籍均不詳之綽號「阿泉」、「小明」
    成年男子，結夥三人共同基於意圖為自己不法所有之犯意聯
    絡，於民國九十七年四月十六日凌晨二時許，謀議竊取停放
    路邊車輛上之儀表器及行車電腦，後於同日凌晨三時許，由
    綽號「小明」之成年男子駕駛車牌號碼不詳之自用小客車，
    搭載丙○○及綽號「阿泉」成年男子，行經臺中縣沙鹿鎮○
    ○○路五五五巷四二弄口，見林淑娟所有車牌號碼２０２６
    ─ＮＢ號自用小客車停放該處，遂選定該車輛為其三人行竊
    之目標，其後由丙○○把風，綽號「阿泉」及「小明」之成
    年男子分持客觀上對人之生命、身體、安全構成威脅，具有
    危險性可供兇器使用之活動開口扳手、扳手、螺絲起子、萬
    能鑰匙、行車電腦各一件，先將上揭自用小客車之左前三角
    窗玻璃敲破後，綽號「阿泉」及「小明」成年男子進而打開
    車門，卸下該車上之儀表器及行車電腦交付丙○○而行竊得
    逞。嗣綽號「阿泉」及「小明」之成年男子並打開該車之引
    擎蓋時，經巡邏員警執行巡邏勤務經過該處所時發現，即當
    場追捕丙○○及綽號「阿泉」、「小明」之成年男子，丙○
    ○經當場逮捕，並扣得為綽號「小明」成年男子所有而共同
    供竊盜所用之活動開口扳手、扳手、螺絲起子、萬能鑰匙、
    行車電腦各一件，惟綽號「阿泉」及「小明」之成年男子仍
    乘隙逃逸。
二、案經臺中縣警察局清水分局報請臺灣臺中地方法院檢察署檢
    察官偵查起訴。
    理    由
一、按刑事訴訟法第一百五十九條之五規定：「（第一項）被告
    以外之人於審判外之陳述，雖不符前四條之規定，而經當事
    人於審判程序同意作為證據，法院審酌該言詞陳述或書面陳
    述作成時之情況，認為適當者，亦得為證據。（第二項）當
    事人、代理人或辯護人於法院調查證據時，知有第一百五十
    九條第一項不得為證據之情形，而未於言詞辯論終結前聲明
    異議者，視為有前項之同意。」，其立法意旨在於傳聞證據
    未經當事人之反對詰問予以核實，原則上先予排除，惟若當
    事人已放棄詰問或未聲明異議，基於證據資料愈豐富，愈有
    助於真實發現之理念，且強化言詞辯論原則，法院自可承認
    該傳聞證據例外擁有證據能力。經查，本案下列使用之非供
    述證據，及證人甲○○（即被害人林淑娟之配偶）於警詢中
    之陳述，性質上均屬傳聞證據，惟經被告丙○○及選任辯護
    人於本院九十七年六月三日審理程序時，同意作為證據（見
    該日審判程序筆錄第三、四頁），又本院審酌上開言詞陳述
    或書面陳述作成時之情況，查無其他不法之情狀，足認為得
    為本案之證據，依刑事訴訟法第一百五十九條之五之規定，
    有證據能力，合先敘明。
二、訊據被告對其於上揭時地，與綽號「阿泉」及「小明」之成
    年男子結夥三人共同竊取被害人林淑娟所有自用小客車之儀
    表器及行車電腦等情，業據被告於警詢時、偵查中及本院審
    理時供認不諱，核與證人即被害人林淑娟之配偶甲○○於警
    詢時證述之情節相符，並有贓物認領保管單、刑案現場測繪
    圖各一紙、汽車及現場查獲照片十張附卷可證，此外，復有
    供行竊所用之活動開口扳手、扳手、螺絲起子、萬能鑰匙、
    行車電腦各一件扣案可資佐證，足認被告之自白與事實相符
    ，本案事證明確，被告上開加重竊盜之犯行，洵堪認定。
三、按刑法第三百二十一條第一項第三款之攜帶兇器竊盜罪，係
    以行為人攜帶兇器竊盜為其加重條件，此所謂兇器，其種類
    並無限制，凡客觀上足對人之生命、身體、安全構成威脅，
    具有危險性之兇器均屬之，且祇須行竊時攜帶此種具有危險
    性之兇器為已足，並不以攜帶之初有行兇之意圖為必要（最
    高法院七十九年臺上字第五二五三號判例要旨可供參照）。
    查本案被告與綽號「阿泉」及「小明」之成年男子結夥三人
    共同竊盜所持用之活動開口扳手、扳手、螺絲起子、萬能鑰
    匙、行車電腦各一件，均屬金屬製品，質地堅硬，若持之揮
    舞客觀上足以對人之身體、生命、安全構成威脅，自堪認為
    兇器無疑。而被告與綽號「阿泉」及「小明」之成年男子共
    同竊盜，是核被告上開竊盜犯行，係犯刑法第三百二十一條
    第一項第三款、第四款之結夥三人以上、攜帶兇器之加重竊
    盜罪。被告與綽號「阿泉」及「小明」之成年男子就上開犯
    行，有犯意聯絡及行為分擔，為共同正犯。爰審酌被告正值
    壯年，身強體健，不思循正途以謀正當利益，竟為私利，見
    他人財物即起意行竊，缺乏對他人財產權須予以尊重之觀念
    ，惡性非輕，惟衡酌被告犯後於警詢、偵查中及本院審理中
    均坦承犯行，犯罪後態度尚稱良好，其分工所擔任之行為為
    把風，其惡性應較下手實施之綽號「阿泉」及「小明」成年
    男子為輕，且其事後與證人甲○○達成和解，賠償其受之損
    失，尚有悔悟之心等一切情狀，量處如主文所示之刑，並諭
    知易科罰金之折算標準，以資懲儆。被告未曾受有期徒刑以
    上刑之宣告等事實，有臺灣高等法院被告前案紀錄表、刑案
    資料查註紀錄表各一份在卷可按，被告坦承犯行，尚有悔意
    ，並與證人甲○○達成和解，賠償其受之損失，證人甲○○
    並表明不再追究，有和解者一份可憑，是其尚有原諒被告之
    意，被告經此教訓，當知警惕而無再犯之虞，本院綜核各情
    ，認所宣告之刑，以暫不執行為適當併予宣告緩刑二年，以
    啟自新。又被告貪圖小利而為本案竊盜犯行，顯見其守法觀
    念淡薄，本院認應以專業之觀護人，輔導其品性，爰依刑法
    第九十三條第一項之規定，令其於緩刑期內付保護管束，始
    符緩刑制度之良法美意。末按被告持以行竊之活動開口扳手
    、扳手、螺絲起子、萬能鑰匙、行車電腦各一件，均為共犯
    綽號「小明」成年男子所有之物，業據被告供明在卷，爰併
    依刑法第三十八條第一項第二款宣告沒收。
據上論斷，應依刑事訴訟法第二百九十九條第一項前段，刑法第
二十八條、第三百二十一條第一項第三款、第四款、第七十四條
第一項第一款、第九十三條第一項、第三十八條第一項第二款，
判決如主文。
本案經檢察官乙○○到庭執行職務
中    華    民    國    97    年    6     月    24    日
                  刑事第十五庭  法  官  楊真明
以上正本證明與原本無異。
如不服本判決，應於收受送達後十日內向本院提出上訴書狀（應
敘述具體理由並附繕本）。
上訴書狀如未敘述理由，應於上訴期間屆滿後二十日內補提理由
書於本院。
                                書記官  呂苗澂
中    華    民    國    97    年    6     月    24    日
附錄本判決論罪科刑法條
中華民國刑法第三百二十一條第一項第三、四款：
  犯竊盜罪而有左列情形之一者，處六月以上、五年以下有期徒
  刑：
  三  攜帶兇器而犯之者。
  四  結夥三人以上而犯之者。


司法院資訊處製作；財團法人民間司法改革基金會備份。
